【裁判字號】    97,訴,2227
【裁判日期】    970929
【裁判案由】    毒品危害防制條例
【裁判全文】
臺灣板橋地方法院刑事判決              97年度訴字第2227號
公  訴  人  臺灣板橋地方法院檢察署檢察官
被      告  甲○○
上列被告因違反毒品危害防制條例案件，經檢察官提起公訴（97
年度毒偵字第3620號），嗣因被告於本院準備程序中就被訴事實
為有罪之陳述，本院告知被告簡式審判程序之旨，並聽取當事人
之意見後，由本院合議庭裁定改由受命法官獨任依簡式審判程序
進行，判決如下：
    主  文
甲○○施用第一級毒品，累犯，處有期徒刑玖月，扣案之第一級
毒品海洛因壹包（驗餘淨重零點零伍貳捌公克），沒收銷燬之，
上開毒品之外包裝袋壹個，沒收之。又施用第二級毒品，累犯，
處有期徒刑伍月。應執行有期徒刑拾壹月，扣案之第一級毒品海
洛因壹包（驗餘淨重零點零伍貳捌公克），沒收銷燬之，上開毒
品之外包裝袋壹個，沒收之。
    事  實
一、甲○○前於民國87年間，因妨害自由案件，經臺灣臺北地方
    法院以88年度訴字第451 號判處有期徒刑4 月，並於92年4
    月24日確定；復於89年間，因連續施用第二級毒品案件，經
    臺灣士林地方法院以89年度毒聲字第1904號裁定送觀察、勒
    戒後，認無繼續施用毒品之傾向，經臺灣士林地方法院檢察
    署檢察官以89年度毒偵字第2360號為不起訴處分確定；又於
    同年間，因連續施用第二級毒品案件，經臺灣士林地方法院
    以89年度毒聲字第20 56 號裁定送觀察、勒戒後，認有繼續
    施用毒品之傾向，再經同署檢察官聲請強制戒治及提起公訴
    ，經臺灣士林地方法院以89年度毒聲字第2231號裁定令入戒
    治處所施以強制戒治，嗣經臺灣士林地方法院以90年度毒聲
    字第632 號裁定停止戒治，所餘戒治期間，付保護管束，於
    90 年5月30日停止戒治處分出所，嗣經臺灣士林地方院以90
    年度毒聲字第1123號裁定撤銷停止戒治，所餘期間令入戒治
    處所強制戒治，於92年4 月12日強制戒治期滿執行完畢，起
    訴部分則由臺灣士林地方法院以89年度簡字第1221號判決判
    處有期徒刑6 月確定；再於91年間，因連續施用第一級毒品
    案件，經臺灣士林地方法院以91年度訴字第689 號判處有期
    徒刑1 年確定；繼於同年間，因連續轉讓第二級毒品案件，
    經臺灣士林地方法院以92年度訴字第294 號判處有期徒刑8
    月確定；上述宣告刑有期徒刑4 月及1 年部分，嗣經臺灣臺
    北地方法院以92年度聲字第1426號裁定應執行有期徒刑1 年
    3 月確定；而前揭應執行之1 年3 月部分與前揭宣告刑有期
    徒刑6 月、8 月部分接續執行，於92年4 月12日入監服刑，
    於94年6 月16日縮短刑期假釋出監，於94年9 月11日縮刑期
    滿，假釋未經撤銷而以已執行完畢論（於本案構成累犯）；
    再於96年間，因施用第一、二毒品案件，經本院以96年度訴
    字第4362號判決分別處有期徒刑8 月、4 月、8 月、4 月，
    及定應執行有期徒刑1 年4 月，並於97年2 月14日確定（尚
    未執行完畢）。詎其猶不知悔悟，於上開強制戒治執行完畢
    後五年內，復基於施用第一級毒品海洛因（以下簡稱海洛因
    ）及第二級毒品甲基安非他命（以下簡稱甲基安非他命）之
    犯意，分別於97 年4月8 日21時許，在臺北市○○區○○路
    134 號4 樓住處內，以將海洛因摻水稀釋注入針筒後靜脈注
    射之方式，施用海洛因1 次，及以將甲基安非他命置入臨時
    組裝之吸食器內用火燒烤成煙霧後吸食之方式，施用甲基安
    非他命1 次（起訴書略載為97年4 月9 日5 許10分許為警採
    尿前回溯26小時內及96小時內之某時許，在臺北縣三重市信
    義公園廁所內施用海洛因及甲基安非他命各1 次）。嗣於97
    年4 月9 日5 時10分許，為警在臺北縣三重市○○路○ 段5
    巷8 弄38號前查獲，並扣得第一級毒品海洛因1 包（淨重0.
    055 公克，驗餘重0.0528公克），經警採集其尿液送驗而查
    悉上情。
二、案經臺北市政府警察局中正第一分局報告臺灣板橋地方法院
    檢察署檢察官偵查起訴。
    理  由
壹、程序方面：
    查本件被告甲○○所犯並非死刑、無期徒刑、最輕本刑為三
    年以上有徒刑之罪或高等法院管轄第一審案件，而其於準備
    程序進行中，被告先就被訴事實為有罪之陳述，經法官告知
    簡式審判程序之旨，並聽取公訴人及被告之意見後，本院認
    適宜改依簡式審判程序進行，爰依刑事訴訟法第273 條之1
    第1 項、第284 條之1 規定，由本院合議庭以裁定由受命法
    官獨任進行簡式審判程序，合先敘明。
貳、實體方面：
一、上揭事實，業據被告甲○○於本院審理時坦承不諱，復有臺
    北市政府警察局中正第一分局扣押筆錄、扣押物品目錄表、
    毒品初步檢驗圖片說明表、現場照相資料表各1 份幀存卷可
    稽，及海洛因1 包扣案可資佐證。又被告為警查獲時所採其
    尿液送驗結果，係呈安非他命類（含甲基安非他命）陽性反
    應及嗎啡陽性反應，此有臺北市政府警察局偵辦毒品案件尿
    液檢體委驗單（尿液檢體編號：011451）、台灣尖端先進生
    技醫藥股份有限公司於97年4 月21日出具之濫用藥物檢驗報
    告（報告序號：中正－4 ）各1 份在卷可稽。而扣案之白色
    粉末1 包，經送交通部民用航空局航空醫務中心鑑驗結果，
    實稱毛重0.2550公克，淨重0.0550公克，取樣0.0022公克，
    餘重0.0528公克，檢出含海洛因成分，有該中心97年4 月22
    日航藥鑑字第0972150 號毒品鑑定書1 份存卷可憑。被告之
    任意性自白核與事實相符，堪以採信，足認被告確有施用第
    一級、第二級毒品犯行至明。又查，被告曾於89年間，因連
    續施用第二級毒品案件，經臺灣士林地方法院以89年度毒聲
    字第1904號裁定送觀察、勒戒後，認無繼續施用毒品之傾向
    ，經臺灣士林地方法院檢察署檢察官以89年度毒偵字第2360
    號為不起訴處分確定；又於同年間，因連續施用第二級毒品
    案件，經臺灣士林地方法院以89年度毒聲字第2056號裁定送
    觀察、勒戒後，認有繼續施用毒品之傾向，再經同署檢察官
    聲請強制戒治及提起公訴，經臺灣士林地方法院以89年度毒
    聲字第2231號裁定令入戒治處所施以強制戒治，嗣經臺灣士
    林地方法院以90年度毒聲字第632 號裁定停止戒治，所餘戒
    治期間，付保護管束，嗣經臺灣士林地方院以90年度毒聲字
    第11 23 號裁定撤銷停止戒治，所餘期間令入戒治處所強制
    戒治，於92年4 月12日強制戒治期滿執行完畢，此有臺灣高
    等法院被告前案紀錄表在卷可稽。綜上所述，足認被告前經
    強制戒治執行完畢釋放後，五年內再犯本件施用第一、二級
    毒品犯行。本案事證明確，被告犯行堪以認定，應依法論科
    。
二、查海洛因及甲基安非他命，分屬於毒品危害防制條例第2 條
    第2 項第1 、2 款所規定之第一、二級毒品，核被告所為，
    係犯毒品危害防制條例第10條第1 項、第2 項之施用第一、
    二級毒品罪。被告施用前、後持有第一級毒品、施用前持有
    第二級毒品之低度行為，各為進而施用第一、二級毒品之高
    度行為所吸收，均不另論罪。被告所犯上開二罪名，犯意各
    別，行為互殊，應予分論併罰。又查，被告前受有如事實欄
    所載罪刑宣告及執行紀錄，此有上述前案紀錄表在卷可憑，
    被告於有期徒刑執行完畢後五年內故意再犯有期徒刑以上之
    上開二罪，均為累犯，各應依刑法第47條第1 項規定，加重
    其刑。審酌被告多次施用毒品前科，素行不佳，且曾業經強
    制戒治執行完畢，竟再為本件施用毒品犯行，顯見其不思悔
    改，自制力亦顯不佳；惟另考量被告於犯後已坦承犯行，而
    其施用毒品行為於本質上係屬自我戕害行為，反社會性之程
    度應屬較低等一切情狀，量處如主文所示之刑，以資懲儆。
    又扣案之海洛因1 包（驗餘淨重0.0528公克），屬當場查獲
    之第一級毒品，不問屬於犯人與否，均應依毒品危害防制條
    例第18條第1 項前段規定，沒收銷燬之。至該海洛因包之外
    包裝袋1 只，係用於包裹毒品，防其裸露、潮濕，便於攜帶
    施用，係預備供被告施用毒品所用之物，且係被告所有，此
    業據其供明在卷，爰依刑法第38條第1 項第2 款規定，併予
    宣告沒收之。
據上論斷，應依刑事訴訟法第273 條之1 第1 項、第299 條第1
項前段，毒品危害防制條例第10條第1 項、第2 項、第18條第1
項前段，刑法第11條前段、第47條第1 項、第51條第5 款、第38
條第1 項第2 款，判決如主文。
本案經檢察官乙○○到庭執行職務。
中    華    民    國    97    年    9     月    29    日
                  刑事第十八庭法  官  林淑婷
上列正本證明與原本無異。
如不服本判決，應於判決送達後十日內敘明上訴理由，向本院提
出上訴狀（應附繕本），上訴於臺灣高等法院。
                              書記官  莊川億
中    華    民    國    97    年    9     月    29    日
附錄本案論罪科刑法條全文：
毒品危害防制條例第十條
施用第一級毒品者，處六月以上五年以下有期徒刑。
施用第二級毒品者，處三年以下有期徒刑。


司法院資訊處製作；財團法人民間司法改革基金會備份。
